<!DOCTYPE html PUBLIC "-//W3C//DTD XHTML 1.0 Transitional//EN" "http://www.w3.org/TR/xhtml1/DTD/xhtml1-transitional.dtd">
<html xmlns="http://www.w3.org/1999/xhtml">
<head>
	<meta http-equiv="Content-Type" content="text/html; charset=iso-8859-1" />
	<title>Ymmärrä suomea</title>
	<style type="text/css" media="all">@import "css/styles.css";</style>
	<script type="text/javascript" src="swfobject.js"></script>
</head>
<body class="font-medium">
	<div id="main-wrapper">
		<div id="topbar"></div>
		<div id="main-menu">
			<table cellspacing="0" cellpadding="0" border="0" class="add-links"><tr>
				<td class="item"><img class="raquo" src="i/raquo.gif" alt="" height="7" width="4" /><a href="/ymmarra/index.php?moduli=sanakirja">Sanakirja</a></td>
				<td class="item"><img class="raquo" src="i/raquo.gif" alt="" height="7" width="4" /><a href="/ymmarra/index.php?moduli=verbit">Verbiluettelo</a></td>
				<td class="item"><img class="raquo" src="i/raquo.gif" alt="" height="7" width="4" /><a href="/ymmarra/index.php?moduli=kielioppi">Kielioppi</a></td>
			</tr></table>
			<table cellspacing="0" cellpadding="0" border="0"><tr>
				<td class="item"><img class="raquo" src="i/raquo.gif" alt="" height="7" width="4" /><a href="/ymmarra/index.php">Etusivu</a></td>
				<td class="item"><img class="raquo" src="i/raquo.gif" alt="" height="7" width="4" /><a href="/ymmarra/index.php?moduli=tekstit">Lukutekstit</a></td>
			</tr></table>
		</div>
		<div id="content">
			<table cellspacing="0" cellpadding="0" border="0" id="content-wrapper"><tr>
				<td>
					<div id="left-menu">
												<div class="header-verb"><span>Verbit</span></div>
						<div class="menu">
								<div class="init"><a href="/ymmarra/index.php?moduli=verbit&kirjain=a">A</a></div>
								<div class="init"><a href="/ymmarra/index.php?moduli=verbit&kirjain=e">E</a></div>
								<div class="init"><a href="/ymmarra/index.php?moduli=verbit&kirjain=h">H</a></div>
								<div class="init"><a href="/ymmarra/index.php?moduli=verbit&kirjain=i">I</a></div>
								<div class="init"><a href="/ymmarra/index.php?moduli=verbit&kirjain=j">J</a></div>
								<div class="init"><a href="/ymmarra/index.php?moduli=verbit&kirjain=k">K</a></div>
								<div class="init"><a href="/ymmarra/index.php?moduli=verbit&kirjain=l">L</a></div>
								<div class="init"><a href="/ymmarra/index.php?moduli=verbit&kirjain=m">M</a></div>
								<div class="init"><a href="/ymmarra/index.php?moduli=verbit&kirjain=n">N</a></div>
								<div class="init"><a href="/ymmarra/index.php?moduli=verbit&kirjain=o">O</a></div>
								<div class="init"><a href="/ymmarra/index.php?moduli=verbit&kirjain=p">P</a></div>
								<div class="init"><a href="/ymmarra/index.php?moduli=verbit&kirjain=r">R</a></div>
								<div class="init"><a href="/ymmarra/index.php?moduli=verbit&kirjain=s">S</a></div>
								<div class="init"><a href="/ymmarra/index.php?moduli=verbit&kirjain=t">T</a></div>
								<div class="init"><a href="/ymmarra/index.php?moduli=verbit&kirjain=u">U</a></div>
								<div class="init"><a href="/ymmarra/index.php?moduli=verbit&kirjain=v">V</a></div>
								<div class="init"><a href="/ymmarra/index.php?moduli=verbit&kirjain=y">Y</a></div>
								<div class="init"><a href="/ymmarra/index.php?moduli=verbit&kirjain=Ä">Ä</a></div>
						</div>					</div>
				</td>
				<td>
					<div id="main-content">
						<div id="path">
							<a href=".">Etusivu</a> &gt; <a href="/ymmarra/index.php?moduli=verbit&kirjain=P">P</a>						</div>
													<h1>PIDÄTTÄÄ</h1>
						<table cellspacing="0" cellpadding="0" border="0">
							<tr>
								<td colspan="2" style="padding-bottom:10px;"><strong>Aktiivin indikatiivi</strong></td>
							</tr>
							<tr>
								<td><pre>PREESENS                   
minä      pidätän          
sinä      pidätät          
hän       pidättää         
me        pidätämme        
te        pidätätte        
he        pidättävät       
 
PASSIIVI
          pidätetään       

IMPERFEKTI                 
         pidätin           
         pidätit           
         pidätti           
         pidätimme         
         pidätitte         
         pidättivät        

PASSIIVI
         pidätettiin       

PERFEKTI
olen     pidättänyt        
olet     pidättänyt        
on       pidättänyt        
olemme   pidättäneet       
olette   pidättäneet       
ovat     pidättäneet       

PASSIIVI
on       pidätetty         

PLUSKVAMPERFEKTI
olin     pidättänyt        
olit     pidättänyt        
oli      pidättänyt        
olimme   pidättäneet       
olitte   pidättäneet       
olivat   pidättäneet       

PASSIIVI
oli      pidätetty         
</pre></td>
								<td>&nbsp;&nbsp;&nbsp;</td>
								<td><pre>   KIELTOMUOTO
    en        pidätä
    et        pidätä
    ei        pidätä
    emme      pidätä
    ette      pidätä
    eivät     pidätä


    ei        pidätetä  

   
    en        pidättänyt
    et        pidättänyt
    ei        pidättänyt
    emme      pidättäneet
    ette      pidättäneet
    eivät     pidättäneet


    ei        pidätetty  


     en      ole pidättänyt
     et      ole pidättänyt
     ei      ole pidättänyt
     emme    ole pidättäneet
     ette    ole pidättäneet
     eivät   ole pidättäneet


      ei      ole pidätetty  


     en    ollut  pidättänyt
     et    ollut  pidättänyt
     ei    ollut  pidättänyt
     emme  olleet pidättäneet
     ette  olleet pidättäneet
     eivät olleet pidättäneet


     ei    ollut  pidätetty
</pre></td>
							</tr>
						</table>
						<table cellspacing="0" cellpadding="0" border="0">
							<tr>
								<td colspan="2" style="padding-bottom:10px;"><strong>Aktiivin konditionaali</strong></td>
							</tr>
							<tr>
								<td><pre>PREESENS 
minä     pidättäisin       
sinä     pidättäisit       
hän      pidättäisi        
me       pidättäisimme     
te       pidättäisitte     
he       pidättäisivät     

PASSIIVI
         pidätettäisiin    

PERFEKTI
olisin   pidättänyt        
olisit   pidättänyt        
olisi    pidättänyt        
olisimme pidättäneet       
olisitte pidättäneet       
olisivat pidättäneet       

PASSIIVI
olisi    pidätetty         
</pre></td>
								<td>&nbsp;&nbsp;&nbsp;</td>
								<td><pre> 
     en          pidättäisi
     et          pidättäisi
     ei          pidättäisi
     emme        pidättäisi
     ette        pidättäisi
     eivät       pidättäisi


     ei          pidätettäisi  


     en olisi    pidättänyt
     et olisi    pidättänyt
     ei olisi    pidättänyt
     emme olisi  pidättäneet
     ette olisi  pidättäneet
     eivät olisi pidättäneet


     ei olisi    pidätetty
</pre></td>
							</tr>
						</table>
						<table cellspacing="0" cellpadding="0" border="0">
							<tr>
								<td colspan="2" style="padding-bottom:10px;"><strong>Aktiivin potentiaali</strong></td>
							</tr>
							<tr>
								<td><pre>PREESENS
minä     pidättänen        
sinä     pidättänet        
hän      pidättänee        
me       pidättänemme      
te       pidättänette      
he       pidättänevät      

PASSIIVI
         pidätettäneen     

PERFEKTI
lienen   pidättänyt        
lienet   pidättänyt        
lienee   pidättänyt        
lienemme pidättäneet       
lienette pidättäneet       
lienevät pidättäneet       

PASSIIVI
lienee   pidätetty         
</pre></td>
								<td>&nbsp;&nbsp;&nbsp;</td>
								<td><pre> 
     en          pidättäne
     et          pidättäne
     ei          pidättäne
     emme        pidättäne
     ette        pidättäne
     eivät       pidättäne


     ei          pidätettäne  


     en    liene pidättänyt
     et    liene pidättänyt
     ei    liene pidättänyt
     emme  liene pidättäneet
     ette  liene pidättäneet
     eivät liene pidättäneet


     ei    liene pidätetty
</pre></td>
							</tr>
						</table>
						<table cellspacing="0" cellpadding="0" border="0">
							<tr>
								<td colspan="2" style="padding-bottom:10px;"><strong>Aktiivin imperatiivi</strong></td>
							</tr>
							<tr>
								<td><pre>PREESENS

(sinä)   pidätä            
(hän)    pidättäköön       
(me)     pidättäkäämme     
(te)     pidättäkää        
(he)     pidättäkööt       

PASSIIVI
         pidätettäköön     

PERFEKTI

ole      pidättänyt        
olkoon   pidättänyt        
olkaamme pidättäneet       
olkaa    pidättäneet       
olkoot   pidättäneet       

PASSIIVI

olkoon   pidätetty         
</pre></td>
								<td>&nbsp;&nbsp;&nbsp;</td>
								<td><pre> 

     älä         pidätä 
     älköön      pidättäkö
     älkäämme    pidättäkö
     älkää       pidättäkö
     älkööt      pidättäkö


     älköön      pidätettäkö  



     älä ole       pidättänyt
     älköön olko   pidättänyt
     älkäämme olko pidättäneet
     älkää olko    pidättäneet
     älkööt olko   pidättäneet



     älköön olko   pidätetty
</pre></td>
							</tr>
						</table>
						<table cellspacing="0" cellpadding="0" border="0">
							<tr>
								<td colspan="2" style="padding-bottom:10px;"><strong>Verbin nominaalimuodot</strong></td>
							</tr>
							<tr>
								<td><pre>I INFINITIIVI              

Lyhyempi muoto:            
         pidättää          

Pitempi muoto:             
         pidättääkseni     
         pidättääksesi
         pidättääkseen
         pidättääksemme
         pidättääksenne
         pidättääkseen

III  INFINITIIVI           

inessiivi    pidättämässä  
elatiivi     pidättämästä  
illatiivi    pidättämään   
adessiivi    pidättämällä
abessiivi    pidättämättä  
instruktiivi pidättämän    
                           
Passiivi
instruktiivi pidätettämän  
                           
                           
</pre></td>
								<td>&nbsp;&nbsp;&nbsp;</td>
								<td><pre> II INFINITIIVI

 inessiivi    pidättäessä  
  instruktiivi pidättäen 

 Passiivi
  inessiivi    pidätettäessä  






   IV INFINITIIVI

  nominatiivi  pidättäminen
  partitiivi   pidättämistä
    

  I PARTISIIPPI
  aktiivi      pidättävä 
 passiivi     pidätettävä  

   II PARTISIIPPI
 aktiivi      pidättänyt 
 passiivi     pidätetty
</pre></td>
							</tr>
						</table>

					</div>
				</td>
			</tr></table>		</div>
		<div id="footer"><a href="http://www.oph.fi/"><img src="i/oph_logo_ymmarrasuomea.gif" width="157" height="35" alt="OPH" /></a></div>
	</div>
</body>
</html>
